【裁判字號】    97,訴,52
【裁判日期】    970331
【裁判案由】    毒品危害防制條例
【裁判全文】
臺灣板橋地方法院刑事判決                97年度訴字第52號
公  訴  人  臺灣板橋地方法院檢察署檢察官
被      告  甲○○
選任辯護人  廖振洲律師
            陳香文律師
上列被告因違反毒品危害防制條例案件，經檢察官提起公訴（九
十六年度毒偵字第七七九九號），被告於準備程序中就被訴事實
為有罪之陳述，經本院合議庭裁定改行簡式審判程序，並判決如
下：
    主    文
甲○○施用第一級毒品，累犯，處有期徒刑捌月，扣案注射針筒
貳支均沒收。
    犯罪事實
一、甲○○曾於民國八十六年、八十七年間因違反肅清煙毒條例
    、駕駛業務傷害等案件，分經本院以八十六年度訴字第二四
    二五號判決及八十七年度交易字第一九０號判決確定後，定
    應執行刑有期徒刑四年，入監執行至八十八年十一月九日假
    釋出監，並交付保護管束。又於八十九年間因施用毒品案件
    ，經依本院八十九年度毒聲字第七０七七號裁定送觀察、勒
    戒後，認有繼續施用毒品傾向，經依本院八十九年度毒聲字
    第七二六九號裁定令入戒治處所施以強制戒治，於九十年五
    月二十二日停止戒治出所並交付保護管束，惟竟於保護管束
    期間違反保護管束應遵守事項情節重大，經本院以九十年度
    毒聲字第四二七四號裁定撤銷停止戒治，令入戒治處所施以
    強制戒治，於九十二年一月八日強制戒治期滿釋放，經臺灣
    板橋地方法院檢察署檢察官於九十二年二月十三日，以九十
    二年度戒毒偵字第六十號為不起訴處分確定。又經本院撤銷
    假釋執行殘餘刑期，於九十三年十一月七日縮短刑期執行完
    畢。詎其猶未戒除毒癮，再基於施用第一級毒品海洛因之犯
    意，於九十六年十月三日晚上十一時許，在其位於臺北縣板
    橋市○○路○段五五三巷二十七號四樓住處，施用第一級毒
    品海洛因。嗣於翌日（即同月四日）下午二時許許，為警在
    上址查獲，並扣得其所有供施用第一級毒品海洛因所用之注
    射針筒二支。
二、案經臺北縣政府警察局海山分局報告臺灣板橋地方法院檢察
    署檢察官偵查起訴。
    理    由
一、訊據被告甲○○對於上揭犯罪事實於偵查中及本院審理中均
    坦承不諱，被告為警查獲時，經採集其尿液結果，亦呈鴉片
    類陽性反應，此有臺灣檢驗科技股份有限公司所出具之濫用
    藥物尿液檢驗報告一份在卷可稽，並有被告所有供其施用第
    一級毒品海洛因所用之注射針筒二支扣案足憑，足認被告於
    偵查中及本院審理中出於任意性之自白與事實相符，從而本
    件事證明確，被告犯行已堪認定。又辯護人雖於本院審理中
    ，雖抗辯(一)被告警詢中之自白不具任意性而無證據能力；(二)
    對驗尿報告雖無意見，但係非法逮捕所取得之證據及(三)注射
    針筒係非法搜索所得之證據云云。惟按：(一)「……被告以外
    之證人於審判中所為之陳述，與先前之陳述內容相左或不一
    致時，如非以先前之陳述作為認定犯罪事實存否之證據，即
    無贅餘說明其有無證據能力之必要」，最高法院著有九十六
    年度台上字第七三三七號判決可資參照，本院採用為證據之
    「被告供述」此一部份之證據方法，係指被告於偵查及本院
    審理中（含準備程序）所為出於任意性之自白所言（辯護人
    亦未爭執偵查中之自白出於任意性，見本院九十七年三月十
    九日審判筆錄第二頁），既未採用被告於警詢中之自白，本
    前述最高法院之見解，自無庸贅言被告警詢中之自白有無證
    據能力。(二)辯護人雖辯稱本件有違法搜索之情形，故爭執驗
    尿報告及注射針筒之證據能力云云，惟按「搜索，經受搜索
    人出於自願性同意者，得不使用搜索票。但執行人員應出示
    證件，並將其同意之意旨記載於筆錄」，刑事訴訟法第一百
    三十一條之一定有明文。本件警方人員於搜索之際以要求被
    告簽署自願受搜索同意書（見臺灣板橋地方法院檢察署九十
    六年度毒偵字第七七九九號），是從形式觀之，當該當於自
    願搜索之情形，徵諸被告於內勤移送至檢察官偵查時，對採
    尿過程亦表示無意見等語（見前揭偵卷第二十六頁至第二十
    七頁），更足認警方人員當無違法搜索之情。是本件既無證
    據證明當時係出於違法搜索，辯護人爭執驗尿報告及注射針
    筒之證據能力，自無理由，附此敘明。
二、被告曾於八十六年、八十七年間因違反肅清煙毒條例、駕駛
    業務傷害等案件，分經本院以八十六年度訴字第二四二五號
    判決及八十七年度交易字第一九０號判決確定後，定應執行
    刑有期徒刑四年，入監執行至八十八年十一月九日假釋出監
    ，並交付保護管束。又於八十九年間因施用毒品案件，經依
    本院八十九年度毒聲字第七０七七號裁定送觀察、勒戒後，
    認有繼續施用毒品傾向，經依本院八十九年度毒聲字第七二
    六九號裁定令入戒治處所施以強制戒治，於九十年五月二十
    二日停止戒治出所並交付保護管束，惟竟於保護管束期間違
    反保護管束應遵守事項情節重大，經本院以九十年度毒聲字
    第四二七四號裁定撤銷停止戒治，令入戒治處所施以強制戒
    治，於九十二年一月八日強制戒治期滿釋放，經臺灣板橋地
    方法院檢察署檢察官於九十二年二月十三日，以九十二年度
    戒毒偵字第六十號為不起訴處分確定。又經本院撤銷假釋執
    行殘餘刑期，於九十三年十一月七日縮短刑期執行完畢等情
    ，有臺灣高等法院被告前案紀錄表附卷可憑（見本院卷），
    其於強制戒治執行完畢釋放後，五年內再犯施用海洛因及甲
    基安非他命毒品之罪，核其所為，係犯毒品危害防制條例第
    十條第一項之施用第一級毒品罪。其持有第一級毒品之低度
    行為，應為施用第一級毒品之高度行為所吸收，不另論罪。
    被告有前述刑之執行紀錄，其於有期徒刑執行完畢後，五年
    以內故意再犯有期徒刑以上之罪，為累犯，依刑法第四十七
    條第一項規定，加重其刑。爰審酌被告犯後坦承犯行而態度
    良好、施用毒品係戕害自身健康，對他人並不生重大危害及
    其他一切情狀，量處如主文所示之刑，以示懲儆；至扣案注
    射針筒二支，係被告所有供施用毒品所用之物，業據其自承
    在卷，爰依刑法第三十八條第一項第二款、第三項之規定，
    宣告沒收之。
據上論斷，應依刑事訴訟法第二百七十三條之一第一項、第二百
九十九條第一項前段，毒品危害防制條例第十條第一項，刑法第
十一條前段、第四十七條第一項、第三十八條第一項第二款，判
決如主文。
本案經檢察官張誌洋到庭執行職務
中    華    民    國    97    年    3     月    31    日
                  刑事第四庭法  官  吳冠霆
上列正本證明與原本無異。
如不服本判決，應於判決送達後十日內敘明上訴理由，向本院提
出上訴狀（應附繕本），上訴於臺灣高等法院。
                            書記官  黃炎煌
中    華    民    國    97    年    3     月    31    日
附錄法條：毒品危害防制條例第十條
毒品危害防制條例第10條
施用第一級毒品者，處 6 月以上 5 年以下有期徒刑。
施用第二級毒品者，處 3 年以下有期徒刑。


司法院資訊處製作；財團法人民間司法改革基金會備份。
